臺灣桃園地方法院刑事交通事件裁定　　　　　　　　九十二年度交聲字第五一號
　　原處分機關　交通部公路總局新竹區監理所桃園監理站
　　異　議　人
　　即受處分人　甲○○
右列受處分人因違反道路交通管理處罰條例案件，對於交通部公路局新竹區監理所桃
園監理站於民國九十二年九月二十四日以桃監裁罰字第駕裁五二—Ｄ一Ａ七三○三一
三號違反道路交通管理事件裁決書所為之處分聲明異議，本院裁定如左：
    主  文
原處分撤銷。
甲○○汽車駕駛人，行經有燈光號誌管制之交岔路口闖紅燈，處罰鍰新臺幣貳仟柒佰
元，並記違規點數參點。
    理  由
壹、程序部分：
    按「受處分人，不服第八條主管機關所為之處罰，得於接到裁決書之翌日起二十
    日內，向管轄地方法院聲明異議。」，道路交通管理處罰條例第八十七條第一項
    定有明文。本件異議人於九十二年九月三十日收受原處分機關之裁決書，此有掛
    號郵件收件回執一紙在卷可稽。惟原裁決書所載之違規地點誤載為「龜山萬壽路
    」，異議人於同年十月十三日向原處分機關提出申訴，表明原裁決所載之違規地
    點有誤，原處分機關旋於同年月二十三日向原舉發單位桃園縣警察局龜山分局查
    證，經查證結果違規地點應為龜山鄉○○路後，原處分機關乃於九十二年十一月
    十三日以違稽Ｄ字第○九二○○一一○五七號函通知異議人更正裁決書上所載之
    違規地點，並將原裁決書所載之罰鍰繳納期限九十二年十月二十四日變更為九
    十二年十二月四日；逾期未繳吊扣駕駛執照之繳照期限九十二年十一月八日變
    更為九十二年十二月二十日；逾期未繳照易處吊銷（逕行註銷）駕駛執照之日
    期九十二年十一月九日變更為九十二年十二月二十一日，是應認為原處分機關已
    變更原處分，從而，異議人於收受該函後，在九十二年十一月十七日向本院具狀
    聲明異議，於法核無不合，合先敘明。
貳、實體部分：
一、原處分機關以：異議人甲○○於民國九十一年七月二十四日十六時四十五分許，
    駕駛車牌號碼ＧＰ─八一四三號自用一般小客車，行經桃園縣龜山鄉○○路路口
    之有燈光號號誌管制之交岔路口時，違規闖紅燈為由，依道路交通管理處罰條例
    第五十三條規定處罰異議人新臺幣（下同）五千四百元，並依第六十三條第一項
    記違規點數三點。
二、異議議旨略以：異議人甲○○雖於右揭時間，駕駛上開汽車，行經桃園縣龜山鄉
    ○○路口闖紅燈，但並未於右揭時間，駕駛上開汽車，行經同縣鄉○○路口闖紅
    燈，是舉發通知書所載之違規地點有誤，異議人不知要如何繳款，以致未於應到
    案日期內繳交罰款，並非故意不予繳納，原處分機關裁處異議人罰款五千四百元
    ，即有未合，原處分應予撤銷。
三、按「汽車駕駛人，行經有燈光號誌管制之交岔路口闖紅燈者，處新臺幣一千八百
    元以上五千四百元以下罰鍰。」、「汽車駕駛人有左列各款所列條款之一者，除
    依原條款處罰鍰外，並予記點：．．．三、有第四十三條、第五十三條或第五十
    四條情形之一者，各記違規點數三點。」，道路交通管理處罰條例第五十三條、
    第六十三條第一項第三款分別定有明文。
四、訊據異議人甲○○坦承於右述時間，駕駛上開自用小客車，行經上開違規地點，
    在其所行駛之方向已轉為紅燈時右轉，而遭警員攔停舉發，以及員警製作舉發單
    後，經其當場簽收等情不諱，因此，異議人於右述時間，行經桃園縣龜山鄉○○
    路有號誌管制之交岔路口，紅燈右轉之違規行為，事證明確，洵堪認定。
五、按為加強道路交通管理，維護交通秩序，確保道路交通安全，道路交通管理處罰
    條例對違反該條例之行為定有各項行政罰。同條例第九條第一項規定應受罰鍰處
    罰之行為人接獲違反道路交通管理事件通知單後，得於十五日內逕依各該條款罰
    鍰最低額，自動繳納結案。依同條例第九十二條授權訂定之違反道路交通管理事
    件統一裁罰標準及處理細則第四十一條第一項及第四十八條第一項再就上開意旨
    為具體細節之規定，此屬法律授權主管機關就裁罰事宜所訂定之裁量基準，意在
    避免各行政機關於相同事件恣意為不同裁罰之功能。依上開統一裁罰標準及處理
    細則所定之統一裁罰基準表，將道路交通處罰條例所規定之各條罰則，按違規行
    為人之到案情況，分為期限內、逾應到案期限十五日內、逾應到案期限十五日以
    上三十日以內、逾應到案期限三十日以上繳納或到案聽候裁決等四種標準，作不
    同程度之處理。亦即係以違規行為人違規後之到案態度作為處罰之基準。本件異
    議人收到舉發通知書後，未於應到案期限內自動繳納，業據異議人坦認無訛，原
    處分機關據此而依處以最高罰鍰，固非無見。惟查，本件舉發單位桃園縣警察局
    龜山分局警備隊之員警劉光正，於九十一年七月二十四日所開立之舉發違反道路
    交通管理事件通知書，其所載之違規地點為「龜山鄉○○路」，此有卷附之舉單
    通知書一紙在卷可稽，確與異議人所自承之違規地點「龜山鄉○○路」不符。原
    處分機關向舉發單位查詢後，經該局於九十二年十月三十日以山警分交字第○九
    二五○二○四一六號函覆：違規地點確有誤植，是堪信異議人上開所辯，確與事
    實相符，可以採信。該誤載違規行為地之舉發單，在原處分機關裁決前，並未為
    任何之更正，因此，異議人辯稱：係因未接到原舉發機關之更正而未繳納，而非
    故意不為繳納，尚屬可採。異議人既係因舉發機關之誤載，而未主動於應到案期
    限內繳納罰鍰，難謂異議人係故意不為繳納，從而，原處分機關逕以異議人逾應
    到案期限三十日以上之標準裁處最高罰鍰，顯有未當，本件異議人之異議有理由
    ，應由本院撤銷原處分，爰更為如主文所示之裁定。
據上論斷，爰依道路交通管理處罰條例第八十七條第二項、道路交通案件處理辦法第
二十條前段，裁定如主文。
中      華      民      國    九十三    年      三      月     十九     日
                                臺灣桃園地方法院交通法庭
                                      法  官   李桂英
右正本證明與原本無異。
如不服本裁定，應於送達後五日內，向本院提出抗告狀。
                                      書記官   張淑芬
中      華      民      國    九十三    年      三      月    二十四    日
